臺灣臺北地方法院民事判決
111年度訴字第3432號
原      告  台北富邦商業銀行股份有限公司

法定代理人  程耀輝  



訴訟代理人  孫東丞  
            張國能  
被      告  林俊強  

上列當事人間清償借款事件，本院於民國111年9月21日言詞辯論
終結，判決如下：
    主      文
被告應給付原告新臺幣伍拾萬零貳佰參拾參元，及自民國一百一
十年九月十六日起至清償日止，按年息百分之八點七三計算之利
息暨違約金新臺幣壹仟貳佰元。
訴訟費用由被告負擔。
本判決得假執行；但被告如以新臺幣伍拾萬零貳佰參拾參元為原
告預供擔保後，得免為假執行。
    事實及理由
壹、程序方面：
一、按當事人得以合意定第一審管轄法院。但以關於由一定法律
    關係而生之訴訟為限。前項合意，應以文書證之，民事訴訟
    法第24條定有明文。本件依兩造所簽訂之信用貸款契約書第
    15條約定，合意以本院為第一審管轄法院，是以原告向本院
    提起本件訴訟，核與首揭規定，尚無不合，合先敘明。
二、按訴狀送達後，原告不得將原訴變更或追加他訴，但擴張或
    減縮應受判決事項之聲明者，不在此限，民事訴訟法第255
    條第1項第3款定有明文。查本件原告起訴時原聲明請求被告
    應給付原告新臺幣（下同）500,233元，及自民國110年9月1
    6日起至清償日止，按年息8.99％計算之利息暨違約金1,200
    元。嗣原告於111年7月28日具狀變更訴之聲明之利息請求以
    年息以8.73％計算，並變更聲明如主文第一項所示，核屬減
    縮應受判決事項之聲明，與上開規定相符，自應准許。
貳、實體方面：
一、原告主張：被告向原告申請信用貸款，原告於109年3月16日
    撥付60萬元，借款期間自109年3月16日至116年3月15日，利
    息按原告指數型房貸基準利率加碼年息7.93％計算，並應按
    月攤還本息，如有任何一宗債務未如期清償本金時，其債務
    即視為全部到期，借款人喪失期限利益，遲延履行給付本金
    或利息時，除按上開利率計息外，依約按逾期還款期數計收
    違約金，最高以三期為限，依序為300元、400元及500元，
    合計1,200元。詎被告僅攤還本息至110年9月15日，其後因
    辦理債務展延依增補契約第二條第二項約定本金寬緩：本金
    餘額自110年9月16日起，寬緩6個月償還，並於寬緩期間屆
    滿之翌日起，以一個月為一期，就剩餘借款年數，依原契約
    約定之本金及利息均攤方式，按期攤還本息，利息部分依增
    補契約第二條第三項約定利息自110年9月16日起寬緩6個月
    繳付，寬緩期間之利息於寬緩期間屆滿之翌日起，就剩餘借
    款年數，以一個月為一期，按月平均攤還，故展延至111年3
    月15日止，惟展延屆滿後被告未依約清償，依約其債務視為
    全部到期，被告尚積欠原告本金500,233元及利息、違約金
    未清償。爰依消費借貸之法律關係，提起本件訴訟等語。並
    聲明：如主文第一項所示，且願供擔保請准宣告假執行。
二、被告於本院111年9月21日言詞辯論期日，就原告請求之前開
    訴訟標的予以認諾。
三、經查，原告主張上開事實，業據其提出與所述相符之信用貸
    款契約書、增補契約、客戶放款交易明細表、台幣放款利率
    查詢等影本為證（見卷第7至17頁），核屬相符。按當事人
    於言詞辯論時為訴訟標的之認諾者，應本於其認諾為該當事
    人敗訴之判決，此觀諸民事訴訟法第384條規定自明。查被
    告於本院言詞辯論期日對本件訴訟標的為認諾，依據上開規
    定，本院自應依原告之聲明為被告敗訴之判決。從而，原告
    依消費借貸之法律關係請求被告給付如主文第一項所示之金
    額、利息及違約金，洵屬有據，應予准許。
四、本件係本於被告認諾所為判決，依民事訴訟法第389條第1項
    第1款規定，依職權宣告假執行，原告雖陳明願供擔保請准
    宣告假執行，僅係促使法院職權之發動，不另為駁回之諭知
    。另依民事訴訟法第392條第2項規定，依職權宣告被告預供
    相當之擔保，各得免為假執行。
五、訴訟費用負擔之依據：民事訴訟法第78條。
中　　華　　民　　國　　111 　年　　 9　　月　　23　　日
                  民事第二庭    法　官　林禎瑩
以上正本係照原本作成。
如對本判決上訴，須於判決送達後20日內向本院提出上訴狀。如
委任律師提起上訴者，應一併繳納上訴審裁判費。
中　　華　　民　　國　　111 　年　　9 　　月　　23　　日
                                書記官  葉佳昕